臺灣高雄地方法院刑事判決　　　　　　　　　　　　九十三年度訴緝字第二一二號
　　公　訴　人　臺灣高雄地方法院檢察署檢察官
　　被　　　告　甲○○　男　三.
右列被告因違反毒品危害防制條例案件，經檢察官提起公訴（九十二年度毒偵緝字第
八二四號）及移送併案審理（九十三年度毒偵字第二二八、二一一三號），嗣因被告
就被訴事實為有罪之陳述，本院並聽取當事人之意見後，改依簡式審判程序進行，判
決如左：
    主  文
甲○○連續施用第一級毒品，處有期徒刑壹年。扣案之第一級毒品海洛因肆包（合計
淨重壹點貳捌公克，空包裝總重壹點零陸公克），沒收銷燬之；扣案之針筒一支沒收
。
    事  實
一、甲○○曾於民國七十九年間因妨害風化案件，經法院判處有期徒刑十月確定（
    本院七十九年度易字第四四五０號），嗣經減刑為有期徒刑五月，又於八十年
    間再犯施用毒品罪，經法院判處有期徒刑三年二月確定（本院八十年度訴字第四
    四０號）；嗣上開罪接續執行，刑期自八十年六月二十六日起至八十四年一
    月七日，於八十二年七月九日假釋出獄（第一次假釋）。另於第一次假釋期間
    之八十三年間復因違反肅清煙毒條例案，經法院判處有期徒刑三年十月確定（本
    院八十三年度訴字第一九九五號），於第一次假釋期間之八十三年間，因違反
    麻醉藥品管理條例案，經法院判處有期徒刑七月確定（本院八十四年度易字第六
    二四號），俟上開罪經定其應執行刑為有期徒刑四年三月確定（本院八十四
    年度聲字第一九八八號），刑期自八十三年十月十一日起至八十七年九月五日；
    而前開假釋經撤銷後，應執行殘刑一年五月五日，與上開罪之定應執行刑接
    續執行，刑期自八十七年九月六日起至八十九年二月十日，嗣於八十五年六月七
    日縮短刑期假釋出獄（第二次假釋），嗣經撤銷第二次假釋，應執行殘刑三年七
    月四日，刑期自八十八年六月二日起至九十二年一月五日。另於八十五年間，
    復因違反麻醉藥品管理條例案，經法院判處有期徒刑七月確定（本院八十六年度
    雄簡字第二六號、本院八十六年度簡上字第三六號），因偽造文書案，經法院
    判處有期徒刑五月確定（本院八十八年度訴緝字第一一八號）；前揭第二次假釋
    撤銷後應執行之殘刑與上開罪接續執行，刑期自八十八年六月二日起至九十
    二年十二月四日，嗣於九十一年四月十九日縮短刑期假釋出獄（第三次假釋），
    其後，又經撤銷第三次假釋，應執行殘刑一年五月二十八日，於九十三年十一月
    二十三日入監執行，現仍在監執行中（不構成累犯）。
二、甲○○前因施用毒品案件，經觀察勒戒後，無繼續施用傾向，經本院於八十八年
    八月二十五日以八十八年度訴緝字第一一八號判決免刑，並已確定。詎仍不知悔
    改，竟基於施用第一級毒品海洛因之概括犯意，於觀察勒戒完畢後之五年內，即
    於前揭第三次假釋期間之九十二年四月二日下午、四月十一日下午（不構成累犯
    ），及九十二年十二月九日中午、九十三年二月二日、四月二十四日下午，在不
    詳地點，以針筒注射海洛因之方式，連續施用第一級毒品海洛因五次。嗣為警於
    如附表所示之時間、地點攔查，並經採集其尿液送驗而查獲，且扣得如附表編號
    一、三所示之物。
三、案經高雄市政府警察局移送臺灣高雄地方法院檢察署檢察官偵查起訴及移送併案
    審理、高雄縣政府警察局鳳山分局報告臺灣高雄地方法院檢察署檢察官移送併案
    審理。
    理  由
壹、程序方面：
    按本件被告甲○○所犯係死刑、無期徒刑、最輕本刑為三年以上有期徒刑以外之
    罪，其於準備程序就前揭被訴事實為有罪之陳述，經受命法官告知簡式審判程序
    之旨，並聽取其與公訴人之意見後，本院認無不得或不宜改依簡式審判程序進行
    之處，爰依刑事訴訟法第二百七十三條之一第一項、第二百八十四條之一，裁定
    本件由受命法官獨任進行簡式審判程序，合先敘明。
貳、實體方面：
    (一)查被告前因施用毒品案件，經觀察勒戒後，無繼續施用傾向，經本院於八十八
      年八月二十五日以八十八年度訴緝字第一一八號判決免刑，並已確定之事實，
      有本院被告院內索引卡紀錄表、臺灣高等法院被告全國前案紀錄表、臺灣高雄
      地方法院檢察署刑案資料查註紀錄表各乙份在卷可按。是被告於涉本案之前，
      業曾初犯施用毒品，並經觀察勒戒執行完畢釋放甚明。
    (二)次查，被告於九十二年四月十一日、九十二年十二月九日、九十三年四月二十
      三日遭查獲時所採集之尿液送驗結果，均係呈嗎啡陽性反應，此有嫌犯代號與
      真實姓名對照表三份及高雄市立凱旋醫院九十二年四月二十日高市凱醫檢字第
      一０七四號煙毒尿液檢驗成績書、九十二年十二月二十三日高市凱醫檢字第一
      五０四號煙毒尿液檢驗成績書、高雄縣政府衛生局九十三年四月三十日九三煙
      檢字第七七一號煙毒尿液檢驗成績書各乙份在卷可稽。又查：
      (1)海洛因施用入人體後水解還原成嗎啡，再循嗎啡之代謝方式排出體外，業據
        行政院衛生署藥物食品檢驗局七十三藥檢壹字第○三○二二一號函說明綦詳
        ，且依醫學臨床實驗及根據英國藥學會出版Isolation and
        Indentification of Drugs乙書第二九三頁載明：海洛因經注射入人體後，
        在體內迅速水解成6Monoacety Imorphine，再緩緩繼續水解成嗎啡，然後再
        循嗎啡之代謝方式排出，同書第四三一至四三二頁並載有：嗎啡經注射入人
        體後，約百分之五十以上於八小時內自尿中排出，至二十四小時排出約百分
        之九十，但四十八小時後仍有微量可檢出等語。
      (2)再者，前揭高雄市立凱旋醫院尿液檢驗報告均載明係以ＧＣ／ＭＳ（即氣相
        層析質譜儀分析法）方法檢驗，而該方法之原理係檢品經氣化後，通過層析
        管分離純化，再將純化後之成分循序送入質譜儀做個別鑑定。因質譜儀所測
        定之圖譜，在化學上被公認具有指紋特性，故可據以完全判定該檢品係為何
        種化合物。職是，台北榮民總醫院即認為「若以氣相層析質譜儀（ＧＣ／Ｍ
        Ｓ）作藥物及其代謝產物之定性及定量分析，幾乎不會有偽陽性反應產生」
        ，此經該院八十三年四月七日以八三北總內字第三○五九號函示明確。
      (3)準此而論，被告之尿液經以氣相層析質譜儀分析法檢驗，既係呈嗎啡陽性反
        應，顯見被告應有在前揭犯罪時間施用第一級毒品海洛因之行為甚明。
    (三)此外，復有於九十二年四月十一日、九十三年四月二十四日所分別扣得如附表
      編號一、三所示之海洛因三包（合計淨重零點七四公克、包裝重零點七三公克
      ）及另一小包（淨重零點五四公克、空包裝重零點三三公克），經分別送驗結
      果，確係第一級毒品海洛因，此有法務部調查局九十二年五月九日調科壹字第
      二二００一五一八０號鑑定通知書、九十三年五月二十一日調科壹字第二二０
      ０一七二五一號鑑定通知書在卷可稽，益見被告確有施用第一級毒品海洛因無
      誤。
    (四)綜上所述，被告前曾初犯施用毒品，於觀察勒戒執行完畢釋放後之五年內，再
      犯本件施用第一級毒品海洛因，事證應屬明確，其犯行應堪認定。
二、查海洛因屬毒品危害防制條例第二條第二項第一款所規定之第一級毒品，核被告
    所為，係犯毒品危害防制條例第十條第一項施用第一級毒品罪。被告持有第一級
    毒品，復進而施用，其持有毒品之低度行為，應為施用第一級毒品之高度行為所
    吸收，不另論罪。被告先後五次施用第一級毒品之犯行，時間緊接，所犯構成要
    件相同，顯係基於概括犯意為之，為連續犯，依刑法第五十六條規定，以一罪論
    ，並加重其刑。移送併辦意旨：被告於九十二年十二月九日中午、九十三年二月
    二日、四月二十四日下午，在不詳地點施用第一級毒品海洛因部分，雖未據起訴
    ，因與起訴之犯罪事實部分，具有連續犯之裁判上一罪關係，依審判不可分之原
    則，本院自當併予審理，附此敘明。
三、本院審酌被告施用毒品，足以戕害其身心，滋生其他犯罪，惡化治安，嚴重損及
    公益，且被告前曾犯施用毒品，甫經觀察勒戒執行完畢，竟於短期內再為本件施
    用毒品犯行，顯見其不思悔改，自制力亦顯不佳；惟另考量被告於犯後即能坦承
    犯行，而其施用毒品行為於本質上係屬自我戕害行為，反社會性之程度應屬較低
    等一切情狀，酌情量處如主文所示之刑，以資懲儆。又扣案之海洛因共計四包（
    合計淨重一點二八公克、空包裝總重一點零六公克）屬第一級毒品，爰依毒品危
    害防制條例第十八條第一項前段規定，併予宣告沒收銷燬之（其包裝因包覆該毒
    品，其上顯留有該毒品之殘渣，衡情自難與之剝離，當應整體視之為毒品，連同
    該包裝併予宣告沒收銷燬之）。至鑑驗耗用之第一級毒品海洛因既已滅失，自毋
    庸宣告沒收銷燬。另於九十三年四月二十四日扣案之針筒一支，為被告所有供犯
    罪所用之物，業據被告供承在卷，依刑法第三十八條第一項第二款宣告沒收之。
四、依刑事訴訟法第二百七十三條之一第一項、第二百八十四條之一、第二百九十九
    條第一項前段，毒品危害防制條例第十條第一項、第十八條第一項前段，刑法第
    十一條、第五十六條、第三十八條第一項第二款，判決如主文。
本案經檢察官乙○○到庭執行職務。
中         華        民        國     九十三   年   十二   月    九      日
                                臺灣高雄地方法院刑事第五庭
                                    法  官  郭瓊徽
右正本證明與原本無異。
如不服本判決，應於收受送達後十日內向本院提出上訴書狀，其未敘述上訴之理由者
並得於提起上訴後十日內向本院補提理由書（均須按他造當事人之人數附繕本）。
                                    書記官  陳瓊芳
中　　　華　　　民　　　國　　九十三　　年　　 十二 　　月　　 十五 　　日
┌───────────────────────────────────┐
│附表                                        九十三年度訴字第一六二八號│
├──┬──────────┬───────────┬─────────┤
│編號│查獲時間            │查獲地點              │扣押物品          │
├──┼──────────┼───────────┼─────────┤
│一  │九十二年四月十一日晚│高雄市○鎮區○○路與武│第一級毒品海洛因三│
│    │間六時許            │慶路口因交通違規被攔查│包（共計淨重零點七│
│    │                    │                      │四公克）          │
├──┼──────────┼───────────┼─────────┤
│二  │九十二年十二月九日晚│高雄市○○區○○路與林│                  │
│    │間六時許            │森路口，因他案通緝被查│                  │
│    │                    │獲                    │                  │
├──┼──────────┼───────────┼─────────┤
│三  │九十三年四月二十四日│高雄縣鳳山市○○路與中│第一級毒品海洛因一│
│    │上午八時三十分      │山路口，因形跡可疑遭攔│包（毛重零點八公克│
│    │                    │查                    │）、注射針筒一支  │
└──┴──────────┴───────────┴─────────┘
附錄本判決論罪之法條：
毒品危害防制條例第十條
施用第一級毒品者，處六月以上五年以下有期徒刑。
施用第二級毒品者，處三年以下有期徒刑。
